【裁判字號】    97,易,420
【裁判日期】    970603
【裁判案由】    違反毒品危害防制條例
【裁判全文】
臺灣屏東地方法院刑事判決               97年度易字第420號
公  訴  人  臺灣屏東地方法院檢察署檢察官
被      告  甲○○
                    （現於屏東監獄竹田分監執行中）
上列被告因違反毒品危害防制條例案件，經檢察官提起公訴（97
年度毒偵字第736 號），被告於準備程序中就被訴事實為有罪之
陳述，經本院裁定改以簡式審判程序審理，判決如下：
    主  文
甲○○施用第二級毒品，累犯，處有期徒刑捌月。
    事  實
一、甲○○前於民國87年間因施用毒品案件，經本院裁定送觀察
    、勒戒後，因認無繼續施用毒品之傾向，於87年9 月2 日執
    行完畢釋放，並經本院以87年度易字第843 號判決免刑確定
    ；於88年間復因施用毒品案件，經本院以88年度毒聲字第
    220 號裁定送觀察、勒戒後，因認有繼續施用毒品之傾向，
    再經本院以88年度毒聲483 號裁定令入戒治處所施以強制戒
    治1 年，嗣經本院以88年度毒聲字第1534號裁定停止戒治付
    保護管束，又因違反保護管束應遵守事項情節重大，為本院
    以88 年 度毒聲字第2666號裁定撤銷停止戒治，續行強制戒
    治，而於89年8 月21日執行完畢出所。
二、甲○○前於86年間因違反毒品危害防制條例案件，經本院以
    86年度訴字第961 號判決判處有期徒刑5 月，緩刑3 年確定
    ；復於88、89年間因違反毒品危害防制條例案件，分別經本
    院以88年度易字第384 號判決判處有期徒刑7 月，及以89年
    度易字第393 號判決判處有期徒刑1 年4 月確定，上開緩刑
    亦遭撤銷，3 案接續執行，於91年2 月8 日因縮短刑期假釋
    出獄，而於91年11月28日縮刑期滿未經撤銷假釋，以已執行
    完畢論；於94年間又因違反毒品危害防制條例案件，分別經
    本院以94年度訴字第102 號判決判處有期徒刑1 年2 月，及
    經臺灣高等法院高雄分院以94年度上易字第234 號判決判處
    有期徒刑1 年確定，2 案並經臺灣高等法院高雄分院裁定定
    其應執行之刑為有期徒刑2 年確定，而於95年11月16日因縮
    短刑期假釋出獄，嗣於96年1 月7 日縮刑期滿假釋未經撤銷
    ，以已執行完畢論。
三、甲○○詎仍不知戒除毒癮，竟於觀察勒戒、強制戒治及刑事
    科刑處罰執行完畢後，基於施用第二級毒品甲基安非他命之
    犯意，於97年2 月5 日15時許，在其位於屏東縣東港鎮○○
    路92號友人之住處房間內，以甲基安非他命置入玻璃球內再
    點火燒烤吸食煙霧之方式，施用第二級毒品甲基安非他命1
    次，嗣於97年2 月7 日13時許，因與同行經通緝之友人陳忠
    明共乘機車行經屏東縣東港鎮○○路段而為警攔查，於攔查
    時在有偵查犯罪職權之警察發覺其犯罪前，即主動承認施用
    毒品，並同意採尿送驗而查獲。
四、案經屏東縣警察局東港分局報告臺灣屏東地方法院檢察署檢
    察官偵查起訴。
    理  由
一、本案被告甲○○所犯為死刑、無刑徒刑或最輕本刑為3 年以
    上有期徒刑以外之罪，其於準備程序中就被訴事實為有罪之
    陳述，經法官告知簡式審判程序之旨，並聽取公訴人之意見
    後，依刑事訴訟法第273 條之1 第1 項規定，裁定進行簡式
    審判程序，合先敘明。
二、上開事實，業據被告甲○○於本院審理時坦承不諱，且被告
    為警查獲時採尿送驗結果，呈甲基安非他命之陽性反應，有
    正修科技大學超微量研究科技中心97年2 月29日R00-0000-0
    00號檢驗報告、屏東縣警察局東港分局偵辦毒品條例案尿液
    受檢人真實姓名對照表各1 紙在卷可證。上述鑑驗結果，均
    係檢驗機關本於專業知識及以精密儀器或科學檢驗方法所得
    之結論，自可憑信，足見被告自白與事實相符，堪以採信。
三、按毒品危害防制條例於92年7 月9 日修正公布，其中第20條
    、第23條將施用毒品之刑事處遇程序，區分為「初犯」、「
    5 年內再犯」、「5 年後再犯」，而依立法理由觀之，僅限
    於「初犯」、「5 年後再犯」，始應先經觀察、勒戒或強制
    戒治程序，倘被告於5 年內已再犯，經依法追訴處罰，縱其
    第三次（或第三次以上）再度施用毒品之時間，在初犯經觀
    察、勒戒或強制戒治執行完畢釋放5 年以後，已不合於「5
    年後再犯」之規定，且因已於「5 年內再犯」，顯見其再犯
    率甚高，原實施觀察、勒戒或強制戒治，已無法收其實效，
    即應依該條例第10條規定處罰，最高法院95年5 月9 日95年
    度第7 次刑事庭會議決議可資參照。查被告前於88年間因施
    用毒品案件，經本院以88年度毒聲字第220 號裁定送觀察、
    勒戒後，因認有繼續施用毒品之傾向，再經本院以88年度毒
    聲483 號裁定令入戒治處所施以強制戒治1 年，嗣經本院以
    88年度毒聲字第1534號裁定停止戒治付保護管束，又因違反
    保護管束應遵守事項情節重大，為本院以88年度毒聲字第
    2666號裁定撤銷停止戒治，續行強制戒治，而於89年8 月21
    日執行完畢出所；又於86年間因違反毒品危害防制條例案件
    ，經本院以86年度訴字第961 號判決判處有期徒刑5 月，緩
    刑3 年確定；復於88、89年間因違反毒品危害防制條例案件
    ，分別經本院以88年度易字第384 號判決判處有期徒刑7 月
    ，及以89年度易字第393 號判決判處有期徒刑1 年4 月確定
    ，上開緩刑亦遭撤銷，3 案接續執行，於91年2 月8 日因縮
    短刑期假釋出獄，而於91年11月28日縮刑期滿未經撤銷假釋
    ，以已執行完畢論；於94年間又因違反毒品危害防制條例案
    件，分別經本院以94年度訴字第102 號判決判處有期徒刑1
    年2 月，及經臺灣高等法院高雄分院以94年度上易字第234
    號判決判處有期徒刑1 年確定，2 案並經臺灣高等法院高雄
    分院裁定定其應執行之刑為有期徒刑2 年確定，而於95年11
    月16日因縮短刑期假釋出獄，嗣於96年1 月7 日縮刑期滿假
    釋未經撤銷假釋，以已執行完畢論等節，此有臺灣屏東地方
    法院檢察署刑案資料查註紀錄表、全國施用毒品案件紀錄表
    及臺灣高等法院被告前案紀錄表各1 份在卷可參。是被告於
    觀察、勒戒及強制戒治執行完畢釋放後，5 年內已再犯施用
    毒品案件，經本院判處罪刑確定，則其再犯本件施用毒品案
    件，即非屬該條例第20條第3 項所稱「5 年後再犯」之情形
    ，檢察官自應依法追訴。從而，本件事證明確，被告犯行應
    堪認定。
四、查甲基安非他命屬毒品危害防制條例第2 條第2 項第2 款所
    稱之第二級毒品，不得持有、施用，被告竟持以施用，核其
    所為，係犯同條例第10條第2 項之施用第二級毒品罪。其施
    用前持有甲基安非他命之低度行為，應為施用之高度行為所
    吸收，不另論罪。查被告前於94年間又因違反毒品危害防制
    條例案件，分別經本院以94年度訴字第102 號判決判處有期
    徒刑1 年2 月，及經臺灣高等法院高雄分院以94年度上易字
    第234 號判決判處有期徒刑1 年確定，2 案並經臺灣高等法
    院高雄分院裁定定其應執行之刑為有期徒刑2 年確定，而於
    95年11月16日因縮短刑期假釋出獄，嗣於96年1 月7 日縮刑
    期滿假釋未經撤銷，以已執行完畢論等節，有臺灣屏東地方
    法院檢察署刑案資料查註紀錄表及臺灣高等法院被告前案紀
    錄表各1 份在卷可按，其受有期徒刑之執行完畢後，5 年之
    內故意再犯有期徒刑以上之罪，為累犯，應依刑法第47條第
    1 項之規定加重其刑。又查被告於97年2 月7 日13時許，在
    屏東縣東港鎮○○路段，因其同行友人陳忠明係為通緝犯而
    為警攔查，於警詢時在有偵查犯罪職權之警察發覺其犯罪前
    ，即承認施用毒品，並同意採尿送驗而查獲等情，有偵查報
    告及警詢筆錄可稽（見警卷第2-4 頁），堪認被告係對於未
    發覺之罪自首而受裁判，併依刑法第62條前段之規定減輕其
    刑，並均依法先加後減之。爰審酌被告素行非佳，此有卷附
    之臺灣高等法院被告前案紀錄表1 份可參，且被告經觀察勒
    戒、強制戒治及多次刑事科刑處罰後，仍未能戒除毒癮，顯
    見其無戒毒悔改之意，惟念其施用毒品之次數僅1 次，犯罪
    後坦認犯行，態度尚稱良好等一切情狀，量處如主文所示之
    刑。
據上論斷，應依刑事訴訟法第273 條之1 第1 項、第299 條第1
項前段，毒品危害防制條例第10條第2 項，刑法第11條前段、第
47條第1 項、第62條前段，判決如主文。
本案經檢察官顏珮珊到庭執行職務
中    華    民    國    97    年    6     月    3     日
                  刑事第二庭    法  官  陳海寧
以上正本證明與原本無異。
如不服本判決應於收受本判決送達後10日內向本院提出上訴書狀
，其未敘述上訴理由者，並得於提起上訴後10日內向本院補提理
由書狀（均須按他造當事人之人數附繕本）「切勿逕送上級法院
」
中    華    民    國    97    年    6     月    3     日
                                書記官  馮得弟
附錄本案論罪科刑法條
毒品危害防制條例第10條
施用第一級毒品者，處 6 月以上 5 年以下有期徒刑。
施用第二級毒品者，處 3 年以下有期徒刑。


司法院資訊處製作；財團法人民間司法改革基金會備份。
